臺灣彰化地方法院刑事判決　　　　　　　 94年度訴字第967號
公　訴　人　臺灣灣彰化地方法院檢察署檢察官
被　　　告　甲○○
上列被告因偽造文書等案件，經檢察官提起公訴（94年度偵字第
2471號），經本院合議庭裁定由受命法官獨任進行簡式審判程序
，茲判決如下：
    主  文
甲○○攜帶兇器竊盜，累犯，處有期徒刑捌月。未扣案之手刷式
信用卡簽帳單商店存根聯及簽帳單銀行存根聯上偽造之「丙○○
」之簽名各壹枚、手刷式信用卡簽帳單客戶收執聯壹紙、鐵鎚壹
把，均沒收。
    事  實
一、甲○○曾於民國90年間，因竊盜案件，經本院以90年度易字
    第415 號刑事判決判處有期徒刑1 年確定，並於93年6 月5
    日縮刑期滿執行完畢。詎其仍不知悔改，竟基於意圖為自己
    不法所有之犯意，於94年3 月4 日下午4 時許，途經彰化縣
    鹿港鎮○○路與中山路口處，適見丙○○所有車牌號碼5782
    —FC自用小客車停放於上址處，竟持其自己所有客觀上具危
    險性而足為凶器之鐵鎚1 把，破壞前揭車輛後車窗（毀損部
    分，未據告訴）竊得車內丙○○持有之中國信託商業銀行股
    份有限公司（下稱中國信託銀行）信用卡（卡號：00000000
     00000000 號）及臺北富邦商業銀行股份有限公司（下稱富
    邦銀行）信用卡（卡號：0000000000000000）各1 張，得手
    後，旋即基於意圖為自己不法所有之概括犯意，騎乘車牌號
    碼XK6 —669 號重型機車，至彰化縣鹿港鎮○○路135 號處
    ，連續於94年3 月4 日下午4 時41分，在乙○○所經營設
    於彰化縣鹿港鎮○○路135 號之「衣國服飾店」內，購買衣
    服1 件（價值新臺幣（下同）7,100 元），並持上開竊得丙○○之中國信託銀行信用卡欲盜刷消費，因「衣國服飾店」
    內並無刷卡設備，乙○○遂請甲○○另至吳如雀所經營設於
    彰化縣鹿港鎮○○路138 號之「佳品服飾店」內刷卡，並於
    手刷式簽帳單之持卡人簽名欄偽簽「丙○○」之簽名（一式
    3 枚）於簽帳單（一式3 聯）上，而偽造該紙屬於私文書性
    質之簽帳單，持以行使交付予乙○○，表示係由丙○○消費
    之意，致使該服飾店店長乙○○，因而陷於錯誤誤以為真正
    持卡人丙○○消費，將前揭甲○○盜刷之衣服交予甲○○，
    足生損害於真正持卡人丙○○、乙○○及中國信託銀行；
    於93年3 月4 日下午5 時10分，在乙○○所經營前揭「衣國
    服飾店」內，購買衣服1 件（價值13,100元），並持上開竊
    得丙○○之中國信託銀行信用卡欲盜刷消費，因「衣國服飾
    店」內並無刷卡設備，乙○○遂請甲○○另至吳如雀所經營
    設於彰化縣鹿港鎮○○路138 號之「佳品服飾店」內刷卡，
    因無法刷卡，甲○○接續另持上開竊得丙○○之富邦銀行信
    用卡於94年3 月4 日下午5 時12分盜刷消費，乙○○因而陷
    於錯誤誤以為真正持卡人丙○○消費，嗣因吳如雀欲核對持
    卡人身份，甲○○見狀即藉口表示不願購買衣服，並逃離現
    場而未遂，乙○○則將該未經持卡人簽名之電子式簽帳單逕
    行撕毀。嗣經丙○○報警處理，經警於94年3 月30日上午8
    時20分，持本院核發之搜索票，在甲○○位於彰化縣鹿港鎮
    詔安里吳厝巷1 之12號住處搜索，始知上情。
二、案經彰化縣警察局鹿港分局報請臺灣彰化地方法院檢察署檢
    察官偵查起訴。
    理  由
一、本案被告甲○○所犯係死刑、無期徒刑、最輕本刑為3 年以
    上有期徒刑以外之罪，其於準備程序就前揭被訴事實為有罪
    之陳述，經受命法官告知簡式審判程序之旨，並聽取其與公
    訴人之意見後，本院認無不得或不宜改依簡式審判程序進行
    之處，爰依刑事訴訟法第273 條之1 第1 項、第284 條之1
    ，裁定本案由受命法官獨任進行簡式審判程序，合先敘明。
二、訊據被告對其於上揭時、地加重竊盜、連續詐欺取財、行使
    偽造私文書等之事實，於本院審理時（參見本院94年4 月26
    日審判筆錄）坦承不諱，核與證人即被害人丙○○於警詢及
    偵訊中之證述失竊情節；證人乙○○於警詢及偵訊中之陳述
    、證人吳如雀於警詢中陳述大致相符（參見警卷第4 頁至第
    13頁及偵查卷宗第36、46、47頁），且有贓物認領保管單1
    紙（參見警卷第32頁）、照片10張（參見警卷第24頁至第26
    頁、第29頁至第31頁）、電子式簽帳單（商店存根）影本1
    紙、冒用明細2 張（參見警卷第20頁至第22頁）、富邦銀行
    94年5 月11日北富信卡字第617 號函（參見偵查卷宗第57頁
    ）、本院94年6 月17日電話記錄3 紙附卷可佐，核屬相符，
    足認被告上開自白，確與事實相符，本案事證明確，被告犯
    行堪以認定。
三、經查：
  (一)按刑法第321 條第1 項第3 款之攜帶兇器竊盜罪，係以行為
    人攜帶兇器竊盜為其加重條件，此所謂兇器，其種類並無限
    制，凡客觀上足對人之生命、身體、安全構成威脅，具有危
    險性之兇器均屬之，且祇須行竊時攜帶此種具有危險性之兇
    器為已足，並不以攜帶之初有行兇之意圖為必要。螺絲起子
    為足以殺傷人生命、身體之器械，顯為具有危險性之兇器（
    最高法院79年臺上字第5253號判例要旨參照）。經查，被告
    所有供行竊之鐵鎚1 把，長約35公分等情，業據被告於本院
    審理中陳述屬實，核與證人丙○○於警詢及偵訊中證述，其
    車輛之車窗遭人打破等語相符。是被告持未扣案之鐵鎚1 把
    行竊，無論被告主觀上是否旨在行兇抑僅便利行竊，然在客
    觀上顯具有行兇之危險性，自屬兇器之一種，其攜帶而犯竊
    盜罪，應成立刑法第321 條第1 項第3 款之罪。
  (二)另按刑法上竊盜罪既遂未遂區分之標準，係採權力支配說，
    即行為人將竊盜之客體，移入一己實力支配之下者為既遂，
    若著手於竊盜，而尚未脫離他人之持有，或未移入一己實力
    支配之下者，則為未遂。又究係預備竊盜或竊盜未遂，則專
    以行為人是否已著手於竊盜行為之實施為斷，如未著手於竊
    盜行為之實施，依現行刑法並不處罰預備竊盜（最高法院84
    年度臺上字第2256號判決要旨參照）。被告已將竊盜之客體
    即前揭信用卡2 張移入一己實力支配之下，已如前述，應屬
    竊盜既遂。
  (三)被告於上揭事實欄一詐欺取財部分之行為，因被告已取得
    衣服，應屬詐欺取財既遂；於事實欄一詐欺取財部分之行
    為，則因被告尚未取得衣物，僅止於未遂階段，祇能成立刑
    法第339 條第3 項、第1 項詐欺罪未遂犯。被告先後於如事
    實欄一所示之時、地所犯詐欺取財罪之既遂、未遂犯行
    ，時間緊接，所犯又係基本構成要件相同之罪名，顯係基於
    概括犯意為之，為連續犯，論以詐欺取財既遂罪。又事實欄
    一所示之93年3 月4 日下午5 時10分、同日下午5 時12分
    ，接續持上揭中國信託銀行及富邦銀行信用卡盜刷以詐取財
    物，應係接續行為，屬單純一罪，附此敘明。
  (四)查信用卡簽帳單係標明特約商店、消費卡號、消費時間及金
    額，並由消費者簽名於上，表示確認與簽帳單所列內容相符
    之意，並執該簽帳單與日後郵寄之消費明細帳單核對，與收
    據之作用相同，自屬私文書之性質。是被告在信用卡特約商
    店盜刷詐購貨物，且於手刷式簽帳單（一式3 聯）偽簽「丙○○」之簽名（一式3 枚），依上揭說明，該簽帳單為私文
    書。核被告於前揭事實欄一所示部分所為，被告在信用卡
    特約商店盜刷詐購貨物，且於手刷式簽帳單（一式3 聯）偽
    簽「丙○○」之簽名（一式3 枚）後，並交還信用卡特約商
    店以行使，並致特約商店陷於錯誤而交付財物之行為，係犯
    刑法第216 條、第210 條之行使偽造私文書罪及刑法第339
    條第1 項之詐欺取財罪。另被告於簽帳單持卡人簽名欄偽造
    署名之行為屬偽造私文書之階段行為；又被告偽造上揭私文
    書後持以行使，其偽造私文書之低度行為，應為行使偽造私
    文書之高度行為所吸收，均不另論罪。
四、被告上揭所犯加重竊盜及前述行使偽造私文書、連續詐欺取
    財犯行間，有方法結果之牽連關係，應依刑法第55條之規定
    ，從一重論處加重竊盜罪處斷。又起訴書雖記載被告係犯刑
    法第320 條第1 項之竊盜罪及刑法第339 條第2 項詐欺得利
    罪，容有誤會，然業經公訴人於本院審理中變更起訴法條為
    刑法第321 條第1 項第3 款之加重竊盜罪及刑法第339 條第
    1 項詐欺得利罪，本院自無庸變更起訴法條，附此敘明。另
    查，被告曾於90年間，因竊盜案件，經本院以90年度易字第
    415 號刑事判決判處有期徒刑1 年確定，並於93年6 月5 日
    縮刑期滿執行完畢等情，此有臺灣高等法院被告全國前案紀
    錄表、臺灣彰化地方法院檢察署刑案資料查註紀錄表各1 份
    存卷可考，其於5 年內再犯本案有期徒刑以上之罪，為累犯
    ，應依刑法第47條之規定加重其刑。爰審酌被告不思以正當
    途徑謀取財富，竟以行竊之方式為之，且經持他人信用卡詐
    取財物，破壞金融秩序，其惡性重大，惟念被告犯後承認犯
    行，態度尚可，所詐欺物品業經被害人取回等一切情狀，量
    處如主文所示之刑。
五、又未扣案之手刷式信用卡簽帳單客戶收執聯1 紙及被告持以
    行竊之鐵鎚1 把，均係被告所有，為供其犯罪所用之物，業
    據被告於本院審理中陳述明確，雖未扣案，然不能證明業已
    滅失，爰依刑法第38條第1 項第2 款均併予宣告沒收。至被
    告在手刷式信用卡簽帳單（一式3 聯，即手刷式信用卡簽帳
    單銀行收執、商店收執聯及客戶收執聯）上偽簽「丙○○」
    之簽名一式3 枚，其中手刷式信用卡簽帳單商店存根聯及簽
    帳單銀行存根聯，雖已分別持交各商店及銀行收執，但其上
    偽造之「丙○○」之簽名各1 枚，不問屬於犯人與否，應依
    刑法第219 條宣告沒收；另手刷式信用卡簽帳單客戶收執聯
    之偽簽「丙○○」之簽名1 枚，因連同簽帳單沒收，故不另
    為沒收之宣告。又簽帳單商店存根聯及簽帳單銀行存根聯，
    已分別持交商店及銀行收執，已非屬被告所有，且非違禁物
    ，亦不予宣告沒收，附此敘明。
六、公訴意旨另以：被告甲○○於前揭事實欄一所示時、地，
    持竊得之前揭信用卡，刷卡消費，並於簽帳單上偽造「丙○○」之署押，持向該店員行使，因認被告此部分亦涉有刑法
    第216 條、第210 條行使偽造私文書罪嫌。訊據被告堅詞否
    認有此部分犯行，辯稱：其並未著手偽造該信用卡簽帳單之
    署押，即離去等語。經查：被告僅於前揭事實欄一所示時
    、地持信用卡刷卡，並未在手刷式簽帳單（一式3 聯）偽簽
    「丙○○」之簽名，亦未交還信用卡特約商店等情，業據證
    人乙○○於警詢及偵訊中之陳述、證人吳如雀於警詢中陳述
    明確，足見被告前揭所辯與事實相符，應可採信。此外，本
    院復查無其他任何積極之證據，足認被告有於前揭事實欄一
    所示時、地，冒用丙○○之名義偽造私文書、行使偽造私
    文書之犯行，本應為無罪之諭知，惟依公訴意旨認此部分與
    前述論罪部分有牽連犯或連續犯裁判上一罪關係，此部分爰
    不另為無罪之諭知，附此敘明。
據上論斷，應依刑事訴訟法第273 條之1 第1 項、第299 條第1
項前段，刑法第216 條、第210 條、第321 條第1 項第3 款、第
339 條第1 項、第55條、第47條、第219 條、第38條第1 項第2
款，罰金罰鍰調高標準條例第1 條前段，判決如主文。
本案經檢察官姚玎霖到庭執行職務。
中　　華　　民　　國　　94　　年　　9 　　月　　30　　日
                  刑事第一庭    法　官  唐中興
以上正本證明與原本無異。
如不服本判決，應於判決送達後10日內，向本院提出上訴狀 (須
附繕本)。
告訴人或被害人對於判決如有不服具備理由請求檢察官上訴者，
其上訴期間之計算係以檢察官收受判決正本之日期為準。
中　　華　　民　　國　　94　　年　　10　　月　　3 　　日
                                書記官  施惠卿
附錄本案判決論罪科刑法條全文：
中華民國刑法第210條
偽造、變造私文書，足以生損害於公眾或他人者，處5 年以下有
期徒刑。
中華民國刑法第216條
行使第210條至第215條之文書者，依偽造、變造文書或登載不實
事項或使登載不實事項之規定處斷。
中華民國刑法第321條
犯竊盜罪而有左列情形之一者，處 6 月以上、 5 年以下有期徒
刑：
一於夜間侵入住宅或有人居住之建築物、船艦或隱匿其內而犯之
  者。
二毀越門扇、牆垣或其他安全設備而犯之者。
三攜帶兇器而犯之者。
四結夥3人以上而犯之者。
五乘火災、水災或其他災害之際而犯之者。
六在車站或埠頭而犯之者。
前項之未遂犯罰之。
中華民國刑法第339條
意圖為自己或第3人不法之所有，以詐術使人將本人或第3人之物
交付者，處5年以下有期徒刑、拘役或科或併科1,000元以下罰金
。
以前項方法得財產上不法之利益或使第3人得之者，亦同。
前2項之未遂犯罰之。
